臺灣臺南地方法院刑事判決
110年度交訴字第63號
公  訴  人  臺灣臺南地方檢察署檢察官
被      告  楊全進


選任辯護人  蘇敬宇律師
            蘇明道律師
上列被告因過失致死案件，經檢察官提起公訴（109年度偵字第1
7587號），嗣被告於本院準備程序中就被訴事實為有罪之陳述，
經本院合議庭裁定由受命法官獨任進行簡式審判程序，判決如下
：
    主  文
楊全進犯過失致人於死罪，處有期徒刑伍月，如易科罰金，以新
臺幣壹仟元折算壹日。緩刑貳年。
    犯罪事實及理由
一、程序部分：
　　本案被告楊全進所犯係死刑、無期徒刑或最輕本刑為3年以
    上有期徒刑以外之罪，亦非屬高等法院管轄第一審案件之罪
    ，其於本院準備程序中就被訴事實為有罪之陳述，經本院告
    知簡式審判程序之旨，並聽取檢察官及被告之意見後，依刑
    事訴訟法第273條之1第1項之規定，裁定行簡式審判程序，
    是依刑事訴訟法第273條之2規定，本件之證據調查，不受同
    法第159條第1項、第161條之2、第161條之3、第163條之1及
    第164條至第170條所規定證據能力認定及調查方式之限制，
    並得依同法第310條之2準用第454條之規定製作略式判決書
    （僅記載「證據名稱」），合先敘明。
二、犯罪事實：
　　楊全進係考領有適當駕駛執照之人，於民國109年6月24日上
    午10時18分許，駕駛車牌號碼0000-00號自用小貨車沿臺南
    市善化區中正路由南往北方向行駛，行經該路段與中興路之
    交岔路口時，本應注意汽車行駛至設有閃光黃燈號誌之交岔
    路口，應減速慢行，小心通過，並應注意車前狀況，而依當
    時天候晴、日間自然光線、柏油路面乾燥無缺陷、路上無障
    礙物且視距良好，客觀上並無不能注意之情事，竟疏未注意
    及此，貿然直行通過該路口，適蘇段阿麟騎乘車牌號碼000-
    000號普通重型機車沿同市區○○路○○○○○○○○○設○○○○○號誌之
    上開交岔路口，亦疏未注意讓幹線道車優先通行，即貿然直
    行通過該路口，2車因而發生碰撞，致蘇段阿麟人車倒地，
    受有頭部外傷併顱骨骨折顱內出血嚴重腦腫脹、肺部挫傷、
    右鎖骨骨折之傷害，經送醫急救後，仍於同年7月2日晚上7
    時53分死亡。嗣員警據報到場處理，楊全進於有偵查犯罪權
    限之人發覺犯罪前，向前往現場處理之員警陳明係肇事車輛
    之駕駛者，並自願接受裁判，而查悉上情。
三、上開犯罪事實，有下列證據可資佐證：
  ㈠被告楊全進於警詢、偵查、本院準備程序及審理時之自白。
  ㈡證人即被害人之夫蘇天德於警詢之證述、證人即被害人女兒
    蘇郁惠於偵查中之證述。
  ㈢臺南市政府警察局善化分局道路交通事故現場圖、道路交通
    事故調查報告表㈠、㈡、台灣基督長老教會新樓醫療財團法人
    麻豆新樓醫院109年7月2日診斷證明書、臺南市政府警察局
    善化分局交通分隊道路交通事故肇事人自首情形紀錄表、證
    號查詢汽車駕駛人資料、車號查詢汽車車籍資料各1份、現
    場照片30張、監視器錄影畫面擷圖8張。
  ㈣臺灣臺南地方檢察署檢察官勘驗筆錄、相驗屍體證明書、檢
    驗報告書各1份、相驗照片14張。
  ㈤臺南市車輛行車事故鑑定會109年12月4日南市交鑑字第10914
    89972號函所附南鑑0000000案鑑定意見書、臺南市政府110
    年2月26日府交智安字第1100272863號函所附臺南市車輛行
    車事故鑑定覆議會南覆0000000案覆議意見書各1份。
四、論罪科刑：
  ㈠核被告所為，係犯刑法第276條之過失致人於死罪。
  ㈡又被告肇事後留在現場，且係於有偵查權限之司法警察機關
    尚未能發覺何人犯罪前，即主動向據報到場處理之員警坦承
    其為肇事車輛駕駛人，有臺南市政府警察局善化分局交通分
    隊道路交通事故肇事人自首情形紀錄表1份附卷可佐（相驗
    卷第61頁），參以被告事後並未逃避偵審之事實，堪認被告
    自首並接受裁判，爰依刑法第62條前段規定減輕其刑。
  ㈢爰審酌被告疏未注意遵守相關道路交通法規，致被害人傷重
    不治死亡，造成被害人家屬心理上極大悲痛，殊為不該；復
    考量被告駕車未減速慢行並注意車前狀況，係肇事次因，被
    害人駕車行駛支線道未讓幹線道車先行，係肇事主因，雙方
    之過失程度，併參酌被告犯後坦承犯行，且與被害人家屬達
    成調解，並已賠付完畢，有本院110年度南司刑移調字第334
    號調解筆錄及本院公務電話紀錄各1份在卷可參（本院卷第2
    17至218頁、第221頁），兼衡被告無任何犯罪前科紀錄之素
    行，此有臺灣高等法院被告前案紀錄表1份附卷可查，及其
    於本院審理時自述所受教育程度為高職畢業、已婚、3名子
    女均已成年、務農、月收入約新臺幣1萬餘元、需扶養父母
    親等智識程度及家庭經濟生活狀況（本院卷第249頁）等一
    切情狀，量處如主文所示之刑，並諭知易科罰金之折算標準
    。
  ㈣末查，被告前未曾因故意犯罪受有期徒刑以上刑之宣告，有
    臺灣高等法院被告前案紀錄表1份在卷可查，本院審酌被告
    過去素行良好，因一時疏忽致罹刑章，犯後已坦承犯行，且
    與被害人家屬達成調解，並已賠付完畢、徵得被害人家屬之
    諒解等情，有前引調解筆錄及公務電話紀錄可佐，足見其積
    極面對自己過錯、有盡力彌補損害之誠意，堪信其經此科刑
    教訓，應當知所警惕而無再犯之虞，本院因認本件刑之宣告
    以暫不執行為適當，爰依刑法第74條第1項第1款規定，宣告
    緩刑2年。
據上論斷，應依刑事訴訟法第273條之1第1項、第299條第1項前
段、第310條之2、第454條第1項，刑法第276條、第62條前段、
第41條第1項前段、第74條第1項第1款，刑法施行法第1條之1第1
項，判決如主文。
本案經檢察官蘇聖涵提起公訴，檢察官吳坤城、羅瑞昌到庭執行
職務。
中　　華　　民　　國　　110 　年　　11　　月　　25　　日
                  刑事第七庭  法　官  吳彥慧
以上正本證明與原本無異。
如不服本判決應於收受本判決後20日內向本院提出上訴書狀，並
應敘述具體理由。其未敘述上訴理由者，應於上訴期間屆滿後20
日內向本院補提理由書狀（均須按他造當事人之人數附繕本）「
切勿逕送上級法院」。 
　　　　　　　　　　　　　　　書記官　張儷瓊
中　　華　　民　　國　　110 　年　　11　　月　　26　　日
附錄本案論罪科刑法條：
中華民國刑法第276條
因過失致人於死者，處5年以下有期徒刑、拘役或50萬元以下罰
金。